臺灣高等法院臺南分院刑事判決　　　　 95年度上訴字第860號
上　訴　人
即　被　告　己○○
選任辯護人　洪梅芬律師
　　　　　　李季錦律師
　　　　　　涂欣成律師
上　訴　人
即　被　告　乙○○
　　　　　　　　　　7
義務辯護人　李慧千律師
上　訴　人
即　被　告　甲○○
選任辯護人　翁瑞昌律師
上　訴　人
即　被　告　丙○○
　　　　　　　　　　現另案於臺灣台南監獄執行中
指定辯護人　本院公設辯護人辛○○
上　訴　人
即　被　告　庚○○
　　　　　　　　　　現另案於臺灣臺南監獄臺南分監執行中
選任辯護人　李合法律師
　　　　　　趙培皓律師
上列上訴人因違反毒品危害防制條例案件，不服臺灣臺南地方法
院94年度訴字第1093號中華民國95年6月30日第一審判決（起訴
案號：臺灣臺南地方法院檢察署94年度偵字第7896號），提起上
訴，本院判決如下：
    主  文
原判決撤銷。
己○○共同連續販賣第一級毒品，累犯，處無期徒刑，褫奪公權
終身；販賣毒品所得新臺幣肆拾壹萬元沒收之，其中新臺幣肆拾
萬伍仟元應與乙○○、甲○○、丙○○連帶沒收之，其中新臺幣
陸萬元應與庚○○連帶沒收之，如全部或一部不能沒收時，以其
財產抵償之；扣案第一級毒品海洛因參拾小包（毛重合計拾伍點
貳公克）沒收銷燬之，如附表所示之物均沒收之。又共同連續販
賣第二級毒品，累犯，處有期徒刑拾貳年；販賣毒品所得新臺幣
肆拾萬伍仟元與乙○○、甲○○、丙○○連帶沒收之，如全部或
一部不能沒收時，以其財產抵償之；扣案第二級毒品安非他命拾
肆包（淨重合計貳貳點捌公克）沒收銷燬之，附表所示之物均沒
收之。應執行無期徒刑，褫奪公權終身；販賣毒品所得新臺幣捌
拾壹萬伍仟元連帶沒收之，其中捌拾壹萬元應與乙○○、甲○○
、丙○○連帶沒收之，其中新臺幣陸萬元應與庚○○連帶沒收之
，如全部或一部不能沒收時，以其財產抵償之；扣案第一級毒品
海洛因參拾小包（毛重合計拾伍點貳公克）、第二級毒品安非他
命拾肆包（淨重合計貳貳點捌公克）沒收銷燬之，如附表所示之
物均沒收之。
乙○○共同連續販賣第一級毒品，累犯，處有期徒刑肆年陸月；
販賣毒品所得新臺幣肆拾萬伍仟元與己○○、甲○○、丙○○連
帶沒收之，其中新臺幣陸萬元應與庚○○連帶沒收之，如全部或
一部不能沒收時，以其財產抵償之；扣案第一級毒品海洛因參拾
小包（毛重合計拾伍點貳公克）沒收銷燬之，如附表所示之物均
沒收之。又共同連續販賣第二級毒品，累犯，處有期徒刑參年貳
月；販賣毒品所得新臺幣肆拾萬伍仟元與己○○、甲○○、丙○○連帶沒收之，如全部或一部不能沒收時，以其財產抵償之；扣
案第二級毒品安非他命拾肆包（淨重合計貳貳點捌公克）沒收銷
燬之，附表所示之物均沒收之。應執行有期徒刑柒年陸月；販賣
毒品所得新臺幣捌拾壹萬元與己○○、甲○○、丙○○連帶沒收
之，其中新臺幣陸萬元應與庚○○連帶沒收之，如全部或一部不
能沒收時，以其財產抵償之；扣案第一級毒品海洛因參拾小包（
毛重合計拾伍點貳公克）、第二級毒品安非他命拾肆包（淨重合
計貳貳點捌公克）沒收銷燬之，如附表所示之物均沒收之。
甲○○共同連續販賣第一級毒品，處有期徒刑柒年肆月；販賣毒
品所得新臺幣肆拾萬伍仟元與己○○、乙○○、丙○○連帶沒收
之，其中新臺幣陸萬元應與庚○○連帶沒收之，如全部或一部不
能沒收時，以其財產抵償之；扣案第一級毒品海洛因參拾小包（
毛重合計拾伍點貳公克）沒收銷燬之，如附表所示之物均沒收之
。又共同連續販賣第二級毒品，處有期徒刑柒年貳月；販賣毒品
所得新臺幣肆拾萬伍仟元與己○○、乙○○、丙○○連帶沒收之
，如全部或一部不能沒收時，以其財產抵償之；扣案第二級毒品
安非他命拾肆包（淨重合計貳貳點捌公克）沒收銷燬之，附表所
示之物均沒收之。應執行有期徒刑拾肆年；販賣毒品所得新臺幣
捌拾壹萬元與己○○、乙○○、丙○○連帶沒收之，其中新臺幣
陸萬元應與庚○○連帶沒收之，如全部或一部不能沒收時，以其
財產抵償之；扣案第一級毒品海洛因參拾小包（毛重合計拾伍點
貳公克）、第二級毒品安非他命拾肆包（淨重合計貳貳點捌公克
）沒收銷燬之，如附表所示之物均沒收之。
丙○○共同連續販賣第一級毒品，累犯，處有期徒刑柒年肆月；
販賣毒品所得新臺幣肆拾萬伍仟元與己○○、乙○○、甲○○連
帶沒收之，其中新臺幣陸萬元應與庚○○連帶沒收之，如全部或
一部不能沒收時，以其財產抵償之；扣案第一級毒品海洛因參拾
小包（毛重合計拾伍點貳公克）沒收銷燬之，如附表所示之物均
沒收之。又共同連續販賣第二級毒品，累犯，處有期徒刑捌年；
販賣毒品所得新臺幣肆拾萬伍仟元與己○○、乙○○、甲○○連
帶沒收之，如全部或一部不能沒收時，以其財產抵償之；扣案第
二級毒品安非他命拾肆包（淨重合計貳貳點捌公克）沒收銷燬之
，附表所示之物均沒收之。應執行有期徒刑拾伍年；販賣毒品所
得新臺幣捌拾壹萬元與己○○、乙○○、丙○○連帶沒收之，其
中新臺幣陸萬元應與庚○○連帶沒收之，如全部或一部不能沒收
時，以其財產抵償之；扣案第一級毒品海洛因參拾小包（毛重合
計拾伍點貳公克）、第二級毒品安非他命拾肆包（淨重合計貳貳
點捌公克）沒收銷燬之，如附表所示之物均沒收之。
庚○○共同連續販賣第一級毒品，累犯，處有期徒刑拾貳年；販
賣毒品所得新臺幣陸萬元與己○○、乙○○、甲○○、丙○○連
帶沒收之沒收之，如全部或一部不能沒收時，以其財產抵償之；
扣案第一級毒品海洛因參拾小包（毛重合計拾伍點貳公克）沒收
銷燬之，如附表所示之物均沒收之。
    事  實
一、己○○曾因肅清煙毒條例案件，經台灣台南地方法院以82
    年度訴字第1244號判處有期徒刑3年6月確定，於民國89年5
    月27日縮短刑期執行完畢；乙○○前因肅清煙毒條例案件，
    經同院以81年度訴字第194號分別判處有期徒刑12年、3年，
    定應執行有期徒刑13年，甫於94年3月4日縮短刑期執行完畢
    ；丙○○因竊盜案件，經同院以88年度易字第381號判處有
    期徒刑1年，於89年5月19日縮短刑期執行完畢；庚○○則因
    賭博、麻醉藥品管理條例案件，經台灣嘉義地方法院分別判
    處有期徒刑6月、5年6月確定，定應執行有期徒刑5年9月，
    於88年5月25日假釋出獄，嗣因撤銷假釋，執行殘刑1年8 月
    6日，於91年7月31日縮短刑期執行完畢，均猶不知悔改。
二、己○○與戊○○（綽號【阿志】，另經台灣台南地方法院審
    理中）、蔡炳森（綽號【阿西】，已死亡），共同基於意圖
    營利之概括犯意，自93年底起，陸續向張永和（綽號【JOE
    尚】）及不詳姓名綽號【大頭】、【阿吉】等成年男子，購
    入第一級毒品海洛因及第二級毒品安非他命後，而在台南縣
    永康市○○路321號13樓之1租處，將販入之第一級毒品海洛
    因、第二級毒品安非他命以夾鏈袋或吸管各自分裝成小包裝
    。並自94年1月間起，再以每小包新台幣（下同）500元至10
    00元不等之價格，販賣第一級毒品海洛因及第二級毒品安非
    他命；期間於94年1月間以每小包1000元之價格，在台南縣
    永康市○○路附近，販賣第一級毒品海洛因予乙○○前後5
    次，並由蔡炳森紀錄販賣毒品總帳目，及代送毒品至約定地
    點交付予購買毒品之人。
三、自94年2月間起，乙○○（綽號【阿美】）、甲○○（綽號
    【羅妹妹】、【妹仔】）、丙○○（綽號【孝子】）、林延
    璋（綽號【順仔】另由檢察官偵查中）、丁○○（綽號【明
    建】亦由檢察官偵查中）等人陸續加入己○○與蔡炳森之上
    開販毒集團，仍以台南縣永康市○○路321號13樓之1租處為
    總部，己○○並以每日提供數次毒品海洛因、安非他命免費
    施用，或提供部分零用金花用，供作乙○○等人之報酬，而
    共同基於意圖營利之概括犯意聯絡，連續販賣第一級毒品海
    洛因及第二級毒品安非他命。其內部分工方式為：己○○負
    責購入毒品，且決定販出之對象及價額；蔡炳森紀錄販賣毒
    品總帳目，及代送毒品至約定地點交付欲購買之人；乙○○
    負責每日上午6時起至下午3時止，接聽號碼0000000000號等
    行動電話，與購毒者約定交易地點，並前往交付毒品，收取
    販賣毒品金額，再將販賣毒品所得之金額全數交予己○○，
    並紀錄毒品交易帳目；甲○○則負責每日下午3時起至上午6
    時止，接聽電話號碼0000000000號等行動電話，與購毒者約
    定交易地點、價金，並紀錄毒品交易帳目；丙○○負責接聽
    電話聯絡毒品交易事宜，代送毒品至約定地點，並負責在上
    開租處1樓把風。前後渠等在台南縣永康市○○路352巷2號
    界揚超商、台南縣永康市○○○路砲兵學校對面的寶貝熊超
    商前，砲校門口，將第一級毒品海洛因、第二級毒品安非他
    命出售予薛凱儀、【武雄】、【康丁】、【阿源】、【耀良
    （龍）】、【昭仔】、【鴨哥】、【韓松】、【黑仔】、【
    檳榔】、【俊興】等人。
四、嗣於94年4月7日上午11時20分許，經警持台灣台南地方法院
    法官核發之搜索票，前往該租處搜索，查獲(1)現場毒品海洛
    因1支（毛重0.4公克）並在乙○○身上扣得第一級毒品海洛
    因2包（毛重合計0.6公克）、第一級毒品海洛因16支（毛重
    合計6.8公克）、塑膠鏟子1支、塑膠吸管製鏟子1支；(2)在
    該租處大門右側房間內扣得第一級毒品海洛因2包（毛重合
    計0.8公克）、第二級毒品安非他命2包（毛重0.4公克）等
    物；(3)在該租處大門左側房間內扣得第一級毒品海洛因1支
    （毛重0.4公克）、毒品買賣交易明細表1張、塑膠吸管製鏟
    子8支、分裝毒品塑膠吸管2包等物；(4)在該租處大門對向房
    間內扣得第一級毒品海洛因5包（毛重3.1公克）、第二級毒
    品安非他命1包（毛重0.9公克）、第二級毒品大麻煙2支、
    分裝夾鏈袋3包、塑膠吸管製鏟子3 支等物，而查悉上情。
五、己○○與蔡炳森，乙○○、甲○○、丙○○仍共同承繼前開
    販毒犯意，惟因台南縣永康市○○路321號13之1租屋處已遭
    員警於94年4月7日前往搜索查獲，其販毒集團遂搬遷至台南
    縣永康市○○○街47巷38號，繼續使用行動電話號碼0000000
    000號為聯絡工具，連續販賣第一級毒品海洛因、第二級毒
    品安非他命，並仍以提供毒品施用為誘因，吸引庚○○於4
    月中旬（即10日）加入販毒集團運作，庚○○負責接聽電話
    、把風及代送毒品至約定地點交付欲購買之人，前後渠等將
    第一級毒品海洛因、第二級毒品安非他命出售予周海龍、【
    韓雄】、【阿源】等多人。
六、嗣因台灣台南地方法院檢察署檢察官對行動電話號碼000000
    0000號執行通訊監察，查悉上情，而於94年4月22日上午9時
    50分許，在臺南縣永康市○○路352巷2號界揚超商前，當場
    查獲庚○○與周海龍、陳建利正欲交易第一級毒品海洛因。
    另由員警持台灣台南地方法院法官核發之搜索票，於同日上
    午11時許，(1)在台南縣永康市○○街222號馬路旁，搜索己○○駕駛之車牌號碼6817-FX號自用小客車，扣得第一級毒
    品海洛因3包（各毛重2公克、0.7公克、0.8公克，合計淨重
    2.31公克）、第二級毒品安非他命4包（各毛重6.1公克、1.
    5公克、1.6公克、1.2公克）、空夾鏈袋150個、摩托羅拉牌
    手機（含行動電話號碼0000000000號SIM卡）、(2)於同日上
    午11時15分許，在台南縣永康市○○○街47巷38號1、2樓，
    搜索扣得手寫記帳單3張、記帳簿3本(3)於同年4月22日下午2
    時10分許，由員警持台灣台南地方法院檢察署檢察官核發之
    拘票，前往台南縣永康市○○○街47巷38號拘提乙○○、丙○○，並在乙○○身上扣得第一級毒品海洛因5支（毛重合
    計2.7公克，淨重0.33公克）、第二級毒品安非他命7包（毛
    重合計11.1公克）、裝置毒品用鐵盒1個、手機1支（含行動
    電話號碼0000000000號SIM卡）等物。
七、案經台灣台南地方法院檢察署檢察官指揮臺南市警察局偵查
    起訴。
    理  由
壹、程序方面：
一、(一)被告己○○辯護人主張，共同被告庚○○、甲○○之警詢
      筆錄、共同被告丙○○第2次之警詢自白，非連續錄音，
      且筆錄記載供稱被告己○○是販毒集團部分，與錄音帶不
      符，均無證據能力。被告庚○○及其辯護人主張，共同被
      告甲○○之警詢筆錄，為審判外之陳述，亦無證據能力。
      本院認對於被告己○○而言，共同被告庚○○、甲○○、
      丙○○於警訊中之供述；對於被告庚○○而言，共同被告
      甲○○於警訊中之供述，均係被告以外之人於審判外之陳
      述，並無刑事訴訟法第159條之1至之5之情形，依同法第
      159條第1項之規定，應無證據能力。
    (二)按刑事訴訟法第100條之1第1項固規定訊問被告，原則上
      應全程連續錄音；必要時，並應全程連續錄影；同條第2
      項亦規定「筆錄內所載之被告陳述與錄音或錄影之內容不
      符者，除有前項但書情形外，其不符之部分，不得作為證
      據」。其立法目的，在於擔保犯罪嫌疑人對於訊問之陳述
      ，係出於自由意思，且筆錄所載內容與陳述相符。苟犯罪
      嫌疑人之自白，係基於自由意思而非出於不正之方法，且
      其自由之陳述與事實相符，縱令訊問時未經全程連續錄音
      或錄影，致訊問程序稍嫌微疵，仍難謂其自白之筆錄，無
      證據能力（最高法院93年度臺上字第370號判決意旨參照
      ）。依前開判決意旨之重點，係在闡明刑事訴訟法規定「
      被告自白」不得作為證據之情形有：(1)非出於自由意志；
      (2)錄音內容與筆錄內容不符時。因此，連續錄音，僅係擔
      保被告自白任意性的手段，至於機器設備，則難免發生故
      障情形，當無僅以機器設備故障問題，即否定被告自白之
      證據能力。被告己○○及其辯護人主張，共同被告庚○○
      於94年4月22日偵查中之證述，不具任意性，無證據能力
      。被告庚○○亦主張，其於警詢中之自白及94年4月22日
      偵查中之自白，不具任意性，均無證據能力。經查，被告
      庚○○在警訊中之供述，此部分經原審勘驗庚○○之警訊
      錄音帶，確實有與警訊筆錄記載不符之處（詳見勘驗筆錄
      ），況本件係乙○○、丙○○認罪後復將筆錄提示給被告
      庚○○，是被告庚○○或恐受於該不正之方法而取得之警
      詢自白，為確實保障被告人權，此部分之自白，本院即不
      採為認定被告庚○○犯罪之證據。至於被告庚○○94 年4
      月22日在偵訊中之供述，其錄音光碟雖無法開啟，然此部
      分係機械性問題；至偵訊筆錄任意性問題，本院審酌該供
      述證據作成時之情況，係在檢察官偵查所為，衡諸實務運
      作，檢察官實施刑事偵查程序，均能恪遵法定程序之要求
      ，未有違法取供之情事，其可信性極高，是被告庚○○於
      接受偵訊時之心理狀態，當無受到脅迫、利誘或欺詐等因
      素，自無所謂「顯有不可信」之情形，故上開證詞雖於審
      判外所為，然既已依法具結，應為傳聞證據之例外，具有
      證據能力，自得引用為本件論罪之依據。
    (三)至證人薛凱儀於原審審理時具結證稱：「其中2、3次是被
      告乙○○交毒品給我，她說是慶哥交給我，我在戒治所遇
      到被告乙○○，被告乙○○說慶哥就是被告己○○。」乃
      就其親自聽聞所陳述，關於【被告乙○○說慶哥就是被告
      己○○】等語，探究其真意，係指不知慶哥之姓名，事後
      聽被告乙○○說其名為己○○之意，此觀證人薛凱儀另證
      述：「（問：為何在偵查中表示是向被告己○○購買2、3
      次？）檢察官問我說去年1、2月時我向阿西拿過幾次毒品
   　 ，我回答說2、3次，是因為我有欠阿西買毒品的錢，阿西
      說毒品是慶哥的，叫我買毒品不可以再欠錢，當時我還不
      知道慶哥就是被告己○○。（問：阿西共向你說過幾次毒
      品是慶哥的？）共2次，在電話中說的。」即明，是以上開
      證人薛凱儀乃就其等親自聽聞體驗所為之陳述，並無疑義
      ，自非傳聞之詞，被告己○○之辯護人主張該部分證詞，
      應屬傳聞，並無證據能力，亦非可取。
    (四)其餘具傳聞性質之相關證據資料，公訴人、被告5人及其
      辯護人均同意作為證據，均表示沒有爭執，且迄於言詞辯
      論終結前亦未聲明異議。本院審酌該證據資料作成時之情
      況，核無違法取證或其他瑕疵，且為證明本件犯罪事實所
      必要之重要關係事項，認為以之作為證據為適當，上開具
      傳聞性質之相關證據資料，自得作為證據。
貳、實體方面：
一、被告乙○○、甲○○部分：
    被告乙○○、甲○○於本院審理時均坦承有販賣第一級毒品
    海洛因及第二級毒品安非他命犯行。被告2人所供，經核與
    證人周海龍、陳建利、薛凱儀之具結證述情節相符，又能與
    卷附之非供述證據即通訊監察書、行動電話號碼0000000000
     號監聽譯文互核吻合，並有如事實欄所載之毒品海洛因、
    安非他命、如附表所示之販賣毒品所用之物扣案可資佐證，
    堪認被告乙○○甲○○2人之自白與事實相符，其2人販賣第
    一級毒品海洛因及第二級毒品安非他命犯行，事證明確，均
    堪認定。
二、被告己○○、庚○○部分：
    被告己○○否認販賣第一級毒品海洛因及第二級毒品安非他
    命犯行，辯稱：我沒有叫他們去賣，我自己也沒有在賣毒品
    云云。被告庚○○亦否認有販賣第一級毒品海洛因犯行（按
    庚○○被訴販賣第二級毒品經原審判決無罪部分，未據檢察
    官上訴，業已確定），並辯稱：4月19日己○○邀我去看台
    南縣永康市○○○街47巷38號的房子，說要裝冷氣，20日、
    21 日我去工作，22日我去搬鐵櫃，己○○不在，剛好周海
    龍打電話來，我跟他說我是來作客的事實，這方面可以調監
    聽錄音帶出來查閱，周海龍什麼也沒有說清楚，就說他人在
    界陽超商，我就過去找他們了，警察就查獲我們，但並沒有
    在我們查獲任何東西，不能證明我們有販賣云云。惟查，
  (一)共同被告乙○○於偵查中(1)具結證稱：「（問：你為什麼要
    加入己○○的販毒集團的？）因為己○○是我哥哥的朋友，
    我哥哥介紹我們認識的。（問：你賣毒品，毒品你向己○○
    拿的價錢如何？你賣的價錢如何？）我向己○○拿的毒品賣
    的錢全部都歸己○○，我沒有從中獲利。（：你為何要幫他
    賣？）因為我有吸毒，我每天都施用毒品，由他供我毒品。
    （問：己○○都如何交毒品給你？）有些是人家要向我買時
    再向己○○拿，有些是他先放在我們這裡，我們賣完，再把
    錢交給他。（問：你前後幫他賣了幾次？）前後約有10次左
    右。（問：丙○○也是都跟你一樣販賣毒品？）他也是跟我
    一樣，但他兼把風，他賣的錢也是一樣都要交給己○○。」
    等語（見偵卷94年4月23日訊問筆錄）。(2)並供稱：「我自
    94 年4月份起開始販售毒品。毒品內容有安非他命及海洛因
    。幫他接通電話，送所販售的毒品給買主，並代為收取販售
    毒品的代價，然後將所收取的金錢交給己○○。毒品的價格
    是己○○決定的。己○○會免費提供我所要施用的毒品海洛
    因給我。自94年4月份起，至被查獲為止，我總共幫己○○
    交付他所販售的毒品給買主，大概有40、50次。（相約交易
    的地點）在永康市○○路352巷2號界揚超商前，永康市○○○路砲兵學校對面的寶貝熊超商前，砲校門口。」、「也知
    道所販售交付的物品是安非他命或海洛因」等情（見偵卷94
    年4月23日偵訊筆錄）。(3)及供稱：「（問：何時參加販毒
    集團？）94年3、4月份，我與妹仔是負責聽電話，妹仔就是
    甲○○，0000000000這隻號碼接聽，另外還有一隻電話就是
    中華路被警察搜索後就沒有使用，那隻電話我沒有幫忙接聽
    過，我知道那隻電話是因為我在今年2月時向己○○買海洛
    因，約5次，金額每次約1000元，1包約1、2次份量，他就叫
    我幫他接電話、送毒品，收到的錢交給他，海洛因都是他拿
    給我們，是己○○叫羅妹妹在分裝，如何分裝我不清楚，己○○規定我從早上6點到下午3點接聽電話，這段時間我人必
    須要在復華8街裹面，下午3點到凌晨是甲○○負責接電話，
    但我們在忙時就別人接電話，固定把風的人是丙○○，還有
    一位【順仔】在負責把風，丁○○應該是沒有負責把風，庚○○是被抓來幾天才剛來，我不清楚他來做什麼，丁○○因
    為向己○○要毒品，所以有時候己○○會叫他送毒品給別人
    ，己○○交給我多少毒品我就記在單子上，收多少錢再轉交
    給他【公共支出】是指拿來買便當。（問：編號5帳冊是指
    ？【提示】）1000×3表示己○○放1000數量海洛因在我這
    邊，「糖半錢」是指安非他命半錢在我這邊，【零售500阿
    華】是指有賣出去500元，【總計】是指我要交給己○○多
    少錢，除公共支出外其他都要交給己○○，我是得到毒品吸
    食，毒癮發作就可以向他要，但有限制1天只能吸食3、4次
    ，我要幫他工作才能得到毒品吸食，因為我如果自己向他買
    要自己付錢，我們寫的帳單都要交給己○○看，編號l、2是
    甲○○寫，編號3、4是【阿西】寫給己○○，編號6是【阿
    西】寫給【阿志】，我不知道【阿志】名字，我只跟己○○
    接觸，編號7不知道是誰寫，編號8是我寫的，但是在寫賣玉
    事情，不是寫賣毒品，其他人幫己○○工作有無得到錢我不
    清楚。（己○○毒品來源？）張永和，之後也向綽號【阿吉
    】的人買。」等語（見偵卷94年6月28日訊問筆錄）。及(4)
    供稱：「（問：是否可提供張永和等人資料，以便我們追查
    上游？）張永和目前住台南縣永康市○○路832號3樓之1，
    公寓名稱叫【東方小雅】，是以陳雅鳳或甲○○名義承租我
    不清楚，似乎租2間，他還有販賣毒品，他的小弟叫【文山
    】電話0000000000，【阿志】是己○○之前合夥人，他住永
    康市○○街186號、店名【亂髮砌】，他現在也還在販毒，
    【阿志】電話0000000000、0000000000，己○○被抓後甲○○就是幫【阿志】販毒，【阿志】毒品也是向張永和買的，
    我是透過朋友知道這些事情。（問：妳與甲○○都是幫己○○接聽0000000000電話號碼？）是的，我們2人都是接聽這
    隻號碼，沒有其他人叫【妹仔】。」等語（見94年7月6日訊
    問筆錄）。及於原審審理時之具結證述：「（問：於何時、
    何地認識己○○？）94年2月認識的。（問：因何認識？）
    因朋友介紹向他買海洛因認識的。（問：前後共向被告己○○買了幾次海洛因？）5次，時間於94年2、3月。（問：每
    次購買之價額？）1000元左右。（問：購買地點？）第1次
    是在台南縣永康市○○路，但詳細地點我不知道，在中華大
    道附近。（問：是否有幫被告己○○販賣毒品？）我有受僱
    於被告己○○。（問：何時受僱於被告己○○？）約94年3
    月底。（問：販賣海洛因之方式？）我是負責聽電話，有時
    幫被告己○○將毒品送出去，之前本來是用另外1支電話，
    但後來於4月7日有出事後，就改用我的電話0000000000。（
    問：0000000000這支電話是否只有妳負責接聽？）我與被告
    甲○○均有負責接聽，若我們2人均不在，則被告丙○○、
    被告庚○○、被告己○○等人均會去接聽，主要是連絡毒品
    交易。（問：被告己○○有無販賣安非他命？）有，「糖」
    是指安非他命，但大部分安非他命均是【阿志】或被告己○○在負責，或經由我的口去幫他們接洽。我並不是要推託販
    賣二級毒品部分，我只是負責接聽電話，但實際交付毒品的
    人不是我，所以我才認為我沒有共同販賣安非他命。（問：
    受僱被告己○○販賣海洛因、安非他命時間為何？）去年3
    月底，3月3日我出事後，我就很少回家，大部分都住在被告
    己○○那裡，且我沒有錢施用毒品，我也有欠被告己○○1
    筆款項，所以被告己○○就跟我說叫我幫他聽電話，不用還
    錢，若我毒癮發作時，他可以免費給我毒品施用，1天只有4
    次的量，我一、二級毒品均有施用，均是被告己○○提供給
    我的。（問：幫被告己○○販賣之人，除妳之外，尚有何人
    ？）被告甲○○、被告丙○○，被告庚○○是到台南縣永康
    市○○○街47巷38號時才過去的。（問：他們加入時間為何
    ？）我去那邊時，被告甲○○、被告丙○○就在那裡了。（
    問：被告甲○○負責何事?）接聽電話，有時送毒品，4月7
    日之前連絡毒品交易的電話是被告己○○提供的，4月7日之
    後被告己○○才叫他們打我的電話來連絡毒品交易之事，當
    時我負責早上6點到下午3點，被告甲○○是下午3點至隔天
    的早上6點。（問：除了接聽電話外，有無幫忙記帳？）帳
    有部分均有【阿志】及蔡炳森在記，我只有幫他們記過1次
    帳而己，被告甲○○應該有幫他們記過1次帳。（問：被告
    甲○○綽號？）【羅妹妹】或【妹仔】。（問：幫被告己○○販毒至何時？）被查獲時即4月22日。（問：被告丙○○
    負責何事？）接聽電話、送毒品、把風。（問：被告丙○○
    是否為被告己○○合夥人？）不是，他是受僱於被告己○○
    ，他可以免費施用毒品，就我所知他沒有其他的薪資。（問
    ：妳有無曾親眼見過被告丙○○接電話或送毒品？）有，有
    人打電話過來是他接的，他向蔡炳森拿毒品，再接著去送毒
    品，回來後將錢交給蔡炳森或被告己○○。（問：被告庚○○負責何事？）他大約是在查獲前1、2個星期加入的，他負
    責的業務與被告丙○○相同。（問：有無親眼見過被告庚○○接電話或送毒品？）出事那天就是被告庚○○自己接的電
    話，我也有看過被告庚○○接電話後，去送毒品，回來後再
    將錢交給蔡炳森或被告己○○。（問：被告庚○○是否為被
    告己○○之合夥人？）不是，他受僱於被告己○○，代價應
    該是被告己○○可免費提供毒品供他施用。（問：妳幫被告
    己○○販賣期間，是否大部分均住於台南縣永康市○○路32
    1號13樓-1、台南縣永康市○○○街47巷38號？）是的，該2
    址我均居住過，被告丙○○大部分也都住那邊，被告庚○○
    偶爾住那邊，被告甲○○只有幫忙接聽電話才會過去那邊，
    其餘時間均未居住該處，被告己○○也是住在該址（問：知
    否被告己○○毒品之來源？）他有時向張永和購買海洛因，
    向【阿吉】購買海洛因及安非他命，向【大頭】買海洛因。
    （問：補充理由書通訊監察譯文第1頁是跟【耀良】連絡何
    事？）1000元的海洛因。（問：補充理由書通訊監察譯文第
    1頁是與【昭仔】是連絡何事？）新台幣800元的海洛因，他
    實際上是要買1000元，但是都說只有800元。（問：補充理
    由書通訊監察譯文第1頁倒數第2行是與何人連絡何事？）這
    通電話應該不是我接的，但看起來應該是連絡安非他命的事
    。（問：補充理由書通訊監察譯文第1頁是與【黑仔】連絡
    何事？）安非他命的交易。（問：補充理由書通訊監察譯文
    第4頁第2格，是否有人打電話找被告己○○？）這通電話應
    該是被告己○○拿我的電話打給【阿志】。應該是連絡安非
    他命，他是問【阿志】那裡的東西有多少，他要湊一湊給綽
    號【檳榔】的男子，這通電話應該是被告甲○○接的，被告
    己○○叫被告甲○○轉給【阿志】聽。（問：補充理由書通
    訊監察譯文第4頁倒數第2格是否被告己○○與妳的通話？）
    是的，被告己○○打電話給我的，當時是問我身上有無錢，
    他向我拿錢作何事我不清楚，有可能是毒品交易的錢尚在我
    這裡，還未交給被告己○○，所以他就問我身上有沒有錢。
    （問：補充理由書通訊監察譯文第4頁最後1格，接聽電話的
    【羅妹妹】是否指被告甲○○？）是的。（問：補充理由書
    通訊監察譯文第5頁第1格是否妳與【鴨哥】的談話？）是的
    ，這通是【鴨哥】打電話要找被告己○○拿海洛因，約在砲
    校那裡見面，被告己○○找人去砲校那裡帶他來復華8街這
    裡交易，當天毒品交易多少我不清楚，因為鴨哥都是直接找
    被告己○○交易。（問：補充理由書通訊監察譯文第5頁第2
    格與【韓松】的連絡內容？）該通電話是我聽的，本來【韓
    松】是要找被告己○○，因為被告己○○不在，所以由我直
    接與他連絡毒品海洛因的交易，他買500元，當天是我本人
    去交毒品；【韓松】有時找被告己○○，有時找我，【鴨哥
    】也是一樣的情形，若毒癮發作時，就會直接找我。（問：
    補充理由書通訊監察譯文第4頁是倒數第4行，這通電話是否
    妳與【妹仔】的談話？）是的，【妹仔】是指被告甲○○。
    當天我要出去，因為當時輪到被告甲○○聽電話，所以我就
    打電話叫被告甲○○來聽電話。（問：譯文中孝智要當兵是
    指何人？）我的意思是若被告甲○○不過來，則復華8街就
    都沒有人聽電話，因為當時被告丙○○要去參加一天的兵役
    召集。（問：譯文中有2個500，1個1000要交給他是指何物
    ？）海洛因，因為蔡炳森要出去時交給我的，我們交班時要
    將東西交出去。（問：94年度偵5235號第35頁通訊監察譯文
    中【米姊】指何人？指我，應該是指【美姊】，不是【米姊
    】。（問：94年度偵5235號第35頁通訊監察譯文【武雄】這
    通電話何人接聽的？）七點多應該是被告甲○○的時間，應
    該是被告甲○○轉給被告丙○○，但當時我在旁邊，因為被
    告丙○○將這個東西送出去我有印象。（問：與【武雄】連
    絡者確實為被告丙○○？）是的，當時我人在現場。被告丙○○連絡完這通電話，也是丙○○將毒品交給【武雄】（問
    ：妳們於通訊譯文中「軟、硬、糖」各指何意？）「硬」及
    「糖」是指安非他命，「軟」是海洛因。（問：94年度偵52
    35號第35頁至39頁該帳冊是否於復華8街扣到的？）是的，
    第33頁是指交易海洛因，這些原先是蔡炳森用手記的，再由
    【阿志】以電腦打出來的。第34頁是我寫的，這就是我幫他
    們手記的那1次，當天蔡炳森不在，他們就叫我幫他們記，
    他們叫我記糖半錢，我就直接這樣子記，但何意我不知道，
    孝智500是指欠500。第35頁很像是蔡炳森的字跡。第35、36
    頁是同一個人寫的，是蔡炳森的字跡。第37、38頁是被告甲○○寫的。（問：既然負責接聽電話時間是早上6點至下午3
    點，但通聯時間也有下午7點、9點，為何如此？）因為我人
    住在那裡，所以我若有時間我就會幫忙聽，如我負責接聽時
    間，若我沒有空，別人會幫我接聽電話。（問：妳與被告甲○○責任是否相同？）是的，若我們己經知道對方是何人，
    就會直接在電話中談毒品交易。（問：妳有無親眼見過被告
    庚○○有接聽販毒之行動電話？）有，我曾經有拜託被告庚○○幫我送毒品。（問：有無議價之決定權？）我們會問老
    闆，若老闆不在時，有時我們會推託，或依照之前的經驗來
    決定。（問：老闆是否會交付販賣安非他命在妳們身上？）
    有時會，但機率不高，曾經有過。（問：方才表示被告庚○○有去送毒品，是送至何處？）台南縣永康市○○路352巷2
    號「界揚超商」，何人買的我忘記了。（問：薛凱儀有無向
    被告己○○購買過毒品？）有，在中華大道時即台南縣永康
    市○○路321號13樓-1，買海洛因，買過2次，1次1000元，
    薛凱儀打電話上來，我接的，就將毒品送到樓下對面巷子裡
    。」等語（見原審95年5月17日審理筆錄）。綜上共同被告
    乙○○歷次之供證，其陳述之過程不僅具體，且翔實，又能
    與卷附之非供述證據互核一致，足證其證述情節屬實。何況
    共同被告乙○○亦因前開供述，自共涉犯販賣第一級毒品海
    洛因及第二級毒品安非他命之重罪，其與被告己○○、庚○○復無嫌隙，亦無誣陷其餘共犯之動機，益可證前開供證情
    節與事實相符，而堪採信。
  (二)共同被告甲○○於原審審理中具結證稱：「（問：妳與被告
    己○○就買賣毒品部分作何約定？）我幫忙接聽電話，電話
    號碼我忘記了，因為有好幾支，電話內容大部分是他們若要
    找被告己○○，我就將電話交給被告己○○，他們若要買海
    洛因，我就會跟蔡炳森說有人要買海洛因，對象是誰，價格
    多少，蔡炳森就會送毒品出去。（問：接電話是否你與被告
    乙○○分班制？）不是分班制，是誰有空誰就接聽電話，因
    為我沒有住在那裡，若我有到那裡吸用毒品，就接聽電話。
    （問：有無幫忙記帳？）蔡炳森忙時，就會由他唸而我記帳
    。（問：販毒是何人負責？）蔡炳森。（問：為何拿毒品者
    是被告己○○？）因為出資者是被告己○○，所以他有權決
    定要將毒品拿給誰。（問：被告丙○○、被告庚○○在集團
    中負責何事？）我只有在台南縣永康市○○○街47巷38號見
    過他們2人，至於他們作何事我不清楚。（問：自何時幫被
    告己○○販賣毒品？販賣幾級毒品及每日販毒數量？）我是
    自2、3月幫忙販賣毒品，地點是在台南縣永康市○○路321
    號13樓-1，販賣一級毒品部分，每日約販賣10幾個人，但金
    額我不知道，都是蔡炳森自己去送貨，蔡炳森收回來的錢交
    給何人我不知道，因為我沒有看見過；販賣地點轉為台南縣
    永康市○○○街47巷38號後，我就很少去過該地，只有在藥
    癮發作時才去幫忙接聽電話，台南縣永康市○○○街47巷38
    號負責送貨者也是蔡炳森，因為蔡炳森每日都會將毒品放在
    自己的身上，我只見過蔡炳森去送過毒品，其餘人我沒有見
    過，我是直至【小雅】打電話給我，我才知道被告己○○他
    們出事了。（問：販賣毒品時，在記帳或結帳時，何人在拆
    帳？）在拆帳及對帳時蔡炳森、被告己○○均在。」（見原
    審95年6月22日審理筆錄）。綜合共同被告甲○○上開供證
    ，其陳述之內容均與卷附之非供述證據互核一致，足證其證
    述情節屬實。參酌共同被告甲○○直至本次審訊始解除其心
    防，於其餘被告及其家屬均暫至法庭外等候，方願意吐實陳
    述，益見其前開供證之過程與事實相符，堪可採信。
  (三)共同被告丙○○於偵查中詰證稱：「（你何時加入己○○的
    販毒集團？）去年3月底時加入的。」（見偵卷94年4月23日
    偵訊筆錄）及於原審審理時具結證稱；「（問：去台南縣永
    康市○○○街47巷38號有無幫忙接聽電話？）有，接【阿美
    】的電話。（問：共幫忙接過幾次電話？）忘記了。（問：
    連絡何事？）他們找阿美，我猜想應該是買毒品，阿美不方
    便時，我會幫她送。（問：你幫阿美送過何毒品？）海洛因
    （送過幾次？）忘記了。（問：有無於送毒品時，順便收錢
    回來？）有，有收錢回來。（問：收多少？）有500，也有
    1000，2者次數均差不多，但詳細次數我忘記了。（問：收
    錢回來時交給何人？）阿美。（問：方才有承認有幫忙送海
    洛因，並收取價金予被告乙○○，是否承認販賣第一級毒品
    ？）是的，我承認有販賣第一級毒品。（問：為何要販賣第
    一級毒品？）我是無意的，因為【阿美】不方便，所以我才
    幫她送幾次。我也是希望這樣子送毒品可以要求換取毒品來
    吸用，【阿美】給我的是安非他命，每送1次我就會向【阿
    美】要1次安非他命，1次安非他命可吸用1至2天，換成市價
    約1000至1500元。（問：是否認識周海龍？）認識。（問：
    有無送毒品予周海龍？）有的。（問：是否為4月21日？）
    是的，我送給他那次，價金是1,000元。（問：周海龍的電
    話是否你留給他的0000000000？）是的，因為周海龍可以打
    那支電話來買毒品。（問：4月22日周海龍打該支電話來時
    ，為何由被告庚○○來接電話？）因為當時我在睡覺，被告
    庚○○來時我也不知道。（問：0000000000是否為藥腳買毒
    品之連絡電話？）是的。」等語（見原審95年6月1日審理筆
    錄）。綜合共同被告丙○○上開供證，其陳述有參與販毒之
    過程均與卷附之非供述證據及證人周海龍、陳建利證述情節
    互核相符，足證其證述情節屬實。
  (四)證人周海龍於偵訊中具結證稱：「丙○○就說他有辦法拿到
    毒品，他沒有說毒品是誰的，我當天晚上我跟陳建利在打電
    腦他身上有800元，我就騎車載他到復華8街北屋社區去，只
    有我一人進去，陳建利在外面等，我進去時丙○○在裏面，
    我沒有事先打電話連絡，改稱陳建利是交給我1000元，但說
    留200元打電腦，我告訴丙○○說留200元要打電腦，他也很
    爽快說拿1000元毒品給我，但又拿200元給我，我不知道毒
    品幾公克，也不知道價值1000元或800元，之後我與陳建利
    到網咖打電腦，在裏面施打毒品，我們1人各施打1次，一般
    800元毒品只能施打2次，而且施打數量不會太多，丙○○叫
    我不要直接衝過去找他，他說好像有警察注意，他就告訴1
    個電話號碼，但號碼忘記了，就跟我在警局所說一樣，隔天
    一早8、9點我打電話向丙○○先欠錢買毒品，總共買500 元
    ，因為我陳建利跟他是同屆同學，接電話的人總共有3位，
    第1位是女生，我說要找【孝子】，她就叫我等一下，之後
    【孝子】來接電話，我就跟他說要賣（應為「買」）毒品，
    約在哪裏見面時電話斷訊，我又撥打電話，結果是庚○○接
    電話，他跟我約在界揚超商見面，我跟庚○○認識，想說可
    以跟他用欠錢方式買毒品，他開過來，我上車，告訴他身上
    沒有錢，他可能認為我沒錢沒有帶毒品過來，我私下跟他要
    毒品，他說這不是他東西，他就說待會兒再打電話告訴我，
    我跟陳建利先去買針筒就被警察抓。」、「（總共向丙○○
    買幾次毒品？）就這2次，我拿1000元向他買毒品時，他找
    我200元時有說毒品不是他買的，下次不能這樣，我與陳建
    利是鄰居，我們2人都合資買毒品。」等語（見偵卷94年5月
    24日偵訊筆錄）。及於審理時證稱：「（問：94年4月21日
    晚上8、9點陳建利拿新台幣1000元給你，要你去買毒品，你
    是用何方式去聯絡毒品交易？）打電話給被告丙○○。（問
    ：如何知道被告丙○○有在賣毒品？）我有一個很好的朋友
    【阿龍】（潘國龍），【孝子】是與我同一國中，我以前就
    認識被告丙○○，我是自潘國龍處得知被告丙○○有門路可
    以拿到毒品。（問：當天如何與被告丙○○聯絡毒品交易之
    事？）方才我記錯了，我事先沒有跟被告丙○○聯絡，我是
    直接到北屋的髮廊找被告丙○○，地點是潘國龍跟我說的，
    我跟被告丙○○說可否拿些「軟的」給我，我表示我要拿10
    00元，當時裡面有幾個人，被告丙○○進去後，我忘記是他
    叫何人將毒品拿給我，我1000元是拿給被告丙○○，因為我
    身上只有1000元，我就跟被告丙○○說希望能借200元給我
    ，被告丙○○就又退還200元給我。（問：被告丙○○當日
    有無留電話給你，叫你要買毒品之前先電話聯絡？）有，他
    有留1支電話給我，但是是否有告訴我說是要買毒品用的我
    不記得。（問：隔日，是否有按被告丙○○所留之電話，打
    電話給被告丙○○要毒品？）有，但那次是要賒賬的方式來
    買毒品，那是在界揚超商被查獲那次。（問：那次打電話過
    去，電話中你要找何人？）孝子。（問：有無印象與被告丙○○通過電話？）我印象中有與被告丙○○講過電話，但不
    知道為何是被告庚○○來接。」等語（見原審95年4月20日
    審理筆錄）。其前開證述之內容，與卷附之非供述證據及證
    人陳建利證述之內容互核一致，可證其上開證述屬實。
  (五)證人陳建利偵訊時具結證稱：「4月21日當天晚上8、9點我
    拿1000元給他，讓他買毒品，我與他都輪流出錢，他先打電
    話，他跟對方說什麼我不清楚，約在北屋附近髮廊交易，我
    沒有看到是誰出來交毒品給周海龍，周海龍是進店內，我站
    在店外，買一包800元毒品，他還我200元，我們到網咖施用
    ，當天就把那包毒品施完，隔天早上8、9點周海龍又打電話
    要跟對方買500元毒品，但他身上沒有錢，我覺得奇怪還是
    與他一起去，他打給「庚○○」，我之前不認識庚○○，是
    到警察局才認識，庚○○開車過來界揚超商，我站在店外，
    周海龍進去找他談，他出來後要載我到西藥房，我問他有沒
    有拿到毒品，他叫我等一下再問他，他說毒癮發作，我們到
    西藥房不到1分鐘警察就進來。」等語（見94年5月24日偵訊
    筆錄）等語。其前開證述之內容，與卷附之非供述證據及證
    人周海龍證述之內容互核一致，可證其上開證述屬實。
  (六)證人於薛凱儀於原審審理時具結證稱：「我是向【阿西】買
    毒品，其中2、3次是被告乙○○交毒品給我，她說是【慶哥
    】交給我的，後來我在戒治所遇到被告乙○○，被告乙○○
    說【慶哥】就是被告己○○，所以偵查中我才說向被告己○○購買毒品。（問：妳向【阿西】共買幾次毒品？）不記得
    了，但我知道其中2、3次是被告乙○○送給我的。（問：為
    何在偵查中表示是向被告己○○購買2、3次？）檢察官問我
    說去年1、2月時我向【阿西】拿過幾次毒品，我回答說2、3
    次，是因為我有欠【阿西】買毒品的錢，【阿西】說毒品是
    【慶哥】的，叫我買毒品不可以再欠錢，當時我還不知道【
    慶哥】就是被告己○○。（問：【阿西】共向你說過幾次毒
    品是【慶哥】的？）共2次，在電話中說的。（問：被告乙○○交二次毒品時間為何？）94年1、2月時。（2次共買多
    少錢？）2次均新台幣1,000元。（問：妳與被告乙○○那2
    、3次毒品交易，均如何連絡？）我打電話給【阿西】，再
    來被告乙○○出來交貨，但電話號碼幾號我忘記了。」等語
    明確。（見原審95年6月1日審理筆錄）其證述之內容核與共
    同被告乙○○前開結證內容互核一致，可證其前開供證情節
    與事實相符，而堪採信。
  (七)參酌被告庚○○於偵查中供稱：『周海龍電話中說要買1包
    500元的海洛因，己○○剛好吸毒不方便接電話，伊也知道
    對方打乙○○電話是要買毒品，己○○就叫伊約他到附近界
    揚超商了解一下，周海龍向乙○○買第2次，第1次是丙○○
    與他接洽』，此與共同被告被告乙○○、丙○○、證人周海
    、陳建利等人於前開審理過程證述之內容互核相符。及0000
    00000000年4月22日通訊譯文，內載有：『「（9時40分49秒
    ）喂，你好，我是【孝子】的朋友」、「你那位啦? 」、「
    我【龍仔】」、「【龍仔】，【台龍】? 」、「對，我昨天
    有過去那」、「你稍等一下」等內容，接著換一名男子來接
    ：「（孝）喂」、「（龍）孝子喔」、「（孝）對，要幹什
    麼」、「（龍）要處理甜的」、「（孝）多少」、「（龍）
    處理500就好了」、「（孝）你在那邊? 」、「（龍）我看
    ．．．」、「（孝）界揚超商好不好? 」等內容，其後電話
    斷訊，換另一名男子來接：「（少）你好」、「（龍）喂」
    、「（少）你好」、「（龍）你好，我找孝子」、「（少）
    孝子，在躲條子」、「（龍）他在躲條子喔? 」、「（少）
    喂，你直接說」、「（龍）喂」、「（少）喂，你直接說」
    、「（龍）你是少剛嗎? 」、「（少）對，你是【海龍仔】
    ? 」、「（龍）對」、「（少）好，你說」、「（龍）是
    你的話，我跟你說，跟你欠個500，好不好」、「我是剛來
    這作客的」．．．「（龍）那你能不能幫我弄? 」、「（少
    ）你說怎樣啦? 」、「（龍）我有欠人500啦」、「（少）
    好啦，就處理欠人部分」』附卷足參。綜合被告庚○○上開
    供述，其陳述有參與販毒之過程均與卷附之非供述證據及證
    人周海龍、陳建利證述情節互核相符，足證其供述情節屬實
    。是被告庚○○所辯，顯不足採。
  (八)此外，復有通訊監察書、行動電話號碼0000000000號監聽譯
    文附卷，如事實欄所載之毒品海洛因、安非他命、如附表所
    示之販賣毒品所用之物扣案可資佐證，故被告己○○、庚○○2人空言否認犯行，顯係圖卸之詞，均不足採信。
  (九)至共同被告丙○○於原審中就關於有無幫被告己○○販賣乙
    節證稱：「（問：於偵查中表示你有送10次毒品，是否屬實
    ？）是的，我是送10次，但不是幫被告己○○送的，是幫【
    阿美】送的，有收新台幣500元，也有收新台幣1,000元，二
    者次數差不多。」云云。經核明顯與共同被告乙○○、甲○○前開供證情節、證人周海龍證述之內容及卷附之非供述證
    據即通訊監察書、行動電話監聽譯文不符，足認應係事後迴
    護被告己○○、庚○○2人之詞，尚不得採為有利於被告己○○、庚○○有利之認定。
  (十)另被告己○○聲請傳喚證人郭權澤、顏武祥證明被告己○○
    案發當時月入頗豐，不須冒被判處死刑、無期徒刑之巨大風
    險，鋌而走險靠販毒賺錢云云。惟查，被告己○○縱另有豐
    厚收入，與其是否涉有販賣第一、二級毒品犯行，並無必然
    關聯，此如同主張世上富人均不會犯罪道理一般。本院認本
    案事證已臻明確，被告己○○此部分之聲請，經核無調查之
    必要。
三、被告丙○○本院審理時固坦承有共同販賣第一級毒品海洛因
    情事，然否認有販賣二級毒品安非他命犯行，辯稱：渠所接
    洽之購毒對象並無購買安非他命者云云。惟查，
  (一)由共同被告乙○○、甲○○前揭具結證言可知：渠2人於94
    年2、3月間加入販毒集團直到4月22日被查獲時為止，2人負
    責聽電話及記帳，乙○○負責早上6點到下午3點，甲○○則
    是下午3點至隔天的早上6點，若渠2人不在，則丙○○、庚○○、己○○等人會去接聽，主要是連絡毒品交易，可換取
    毒品施用，幫己○○販賣之人，除乙○○外，尚有甲○○、
    丙○○，庚○○。丙○○負責接聽電話、送毒品、把風；乙○○曾親眼見過丙○○接電話或送毒品且向蔡炳森拿毒品，
    再接著去送毒品，回來後將錢交給蔡炳森或己○○，庚○○
    約是在查獲前1、2個星期加入的，負責的業務與丙○○相同
    ；乙○○也有親眼見過庚○○接電話，也有看過庚○○接電
    話後，去台南縣永康市○○路352巷2號「界揚超商」送毒品
    ，回來後再將錢交給蔡炳森或己○○。乙○○有幫己○○將
    毒品送去給薛凱儀，也曾賣毒品海洛因給【康丁】、【阿源
    】、【耀良（龍）】、【昭仔】、【鴨哥】、【韓松】等人
    ，曾賣安非他命給【黑仔】、【檳榔】、【武雄】等人，通
    訊譯文中「硬」及「糖」是指安非他命，「軟」是海洛因，
    每天約可交易毒品金額約新台幣1萬多元，交易毒品種類有
    海洛因和安非他命毒品，每次都是1小包1小包在交易等情屬
    實，共同被告乙○○、甲○○2人供證之過程不僅具體，且
    翔實，又能與卷附之非供述證據互核一致，足認其證詞屬實
    。況乙○○、甲○○2人亦因前開供述，致共同涉犯販賣第
    一級毒品海洛因及第二級毒品安非他命之重罪，其與被告丙○○亦無嫌隙，亦無誣陷其餘共犯之動機，可證乙○○、甲○○2人前開證言與事實相符，堪可憑採。
  (二)證人周海龍於偵訊中具結證稱：「丙○○就說他有辦法拿到
    毒品，他沒有說毒品是誰的，我當天晚上我跟陳建利在打電
    腦他身上有800元，我就騎車載他到復華8街北屋社區去，只
    有我一人進去，陳建利在外面等，我進去時丙○○在裏面，
    我沒有事先打電話連絡，改稱陳建利是交給我1000元，但說
    留200元打電腦，我告訴丙○○說留200元要打電腦，他也很
    爽快說拿1000元毒品給我，但又拿200元給我，我不知道毒
    品幾公克，也不知道價值1000元或800元，之後我與陳建利
    到網咖打電腦，在裏面施打毒品，我們1人各施打1次，一般
    800元毒品只能施打2次，而且施打數量不會太多，丙○○叫
    我不要直接衝過去找他，他說好像有警察注意，他就告訴1
    個電話號碼，但號碼忘記了，就跟我在警局所說一樣，隔天
    一早8、9點我打電話向丙○○先欠錢買毒品，總共買500元
    ，因為我陳建利跟他是同屆同學，接電話的人總共有3位，
    第1位是女生，我說要找【孝子】，她就叫我等一下，之後
    【孝子】來接電話，我就跟他說要賣（應為「買」）毒品，
    約在哪裏見面時電話斷訊，我又撥打電話，結果是庚○○接
    電話，他跟我約在界揚超商見面，我跟庚○○認識，想說可
    以跟他用欠錢方式買毒品，他開過來，我上車，告訴他身上
    沒有錢，他可能認為我沒錢沒有帶毒品過來，我私下跟他要
    毒品，他說這不是他東西，他就說待會兒再打電話告訴我，
    我跟陳建利先去買針筒就被警察抓。」、「（總共向丙○○
    買幾次毒品？）就這2次，我拿1000元向他買毒品時，他找
    我200元時有說毒品不是他買的，下次不能這樣，我與陳建
    利是鄰居，我們2人都合資買毒品。」等語（見偵卷94年5月
    24日偵訊筆錄）。及於審理時證稱：「（問：94年4月21日
    晚上8、9點陳建利拿新台幣1000元給你，要你去買毒品，你
    是用何方式去聯絡毒品交易？）打電話給被告丙○○。（問
    ：如何知道被告丙○○有在賣毒品？）我有一個很好的朋友
    【阿龍】（潘國龍），【孝子】是與我同一國中，我以前就
    認識被告丙○○，我是自潘國龍處得知被告丙○○有門路可
    以拿到毒品。（問：當天如何與被告丙○○聯絡毒品交易之
    事？）方才我記錯了，我事先沒有跟被告丙○○聯絡，我是
    直接到北屋的髮廊找被告丙○○，地點是潘國龍跟我說的，
    我跟被告丙○○說可否拿些「軟的」給我，我表示我要拿10
    00元，當時裡面有幾個人，被告丙○○進去後，我忘記是他
    叫何人將毒品拿給我，我1000元是拿給被告丙○○，因為我
    身上只有1000元，我就跟被告丙○○說希望能借200元給我
    ，被告丙○○就又退還200元給我。（問：被告丙○○當日
    有無留電話給你，叫你要買毒品之前先電話聯絡？）有，他
    有留1支電話給我，但是是否有告訴我說是要買毒品用的我
    不記得。（問：隔日，是否有按被告丙○○所留之電話，打
    電話給被告丙○○要毒品？）有，但那次是要賒賬的方式來
    買毒品，那是在界揚超商被查獲那次。（問：那次打電話過
    去，電話中你要找何人？）【孝子】。（問：有無印象與被
    告丙○○通過電話？）我印象中有與被告丙○○講過電話，
    但不知道為何是被告庚○○來接。」等語（見原審95年4月
    20 日審理筆錄）。其前開供述之內容，與卷附之非供述證
    據及證人陳建利證述之內容互核一致，足證其上開證述屬實
    。
  (三)證人陳建利偵訊時具結證稱：「4月21日當天晚上8、9點我
    拿1000元給他，讓他買毒品，我與他都輪流出錢，他先打電
    話，他跟對方說什麼我不清楚，約在北屋附近髮廊交易，我
    沒有看到是誰出來交毒品給周海龍，周海龍是進店內，我站
    在店外，買一包800元毒品，他還我200元，我們到網咖施用
    ，當天就把那包毒品施完，隔天早上8、9點周海龍又打電話
    要跟對方買500元毒品，但他身上沒有錢，我覺得奇怪還是
    與他一起去，他打給「庚○○」，我之前不認識庚○○，是
    到警察局才認識，庚○○開車過來界揚超商，我站在店外，
    周海龍進去找他談，他出來後要載我到西藥房，我問他有沒
    有拿到毒品，他叫我等一下再問他，他說毒癮發作，我們到
    西藥房不到1分鐘警察就進來。」等語（見94年5月24日偵訊
    筆錄）等語。其前開證述之內容，與卷附之非供述證據及證
    人周海龍證述之內容互核一致，可證其上開證述屬實。
  (四)共同被告庚○○於偵查中具結證稱：「（問：己○○、乙○○從何時起販賣毒品？）4月中旬時我知道他們2人、【妹仔
    】、【奧迪】、【明建】等人有在販賣毒品，主要是是己○○、乙○○、妹仔3人在販賣，他們各有1隻電話與購買的人
    連絡，我沒有親眼看到他們在外面交易，但有聽到他們接電
    話約與別人交易，價錢是以客人需要數量而定，有500、100
    0、好幾千元，【奧迪】介紹的人統由他出面交貨，或者約
    到公司交貨，或者約到附近交貨，周海龍不是我介紹，當時
    丙○○在睡覺叫不醒，我只有幫忙這1次連絡毒品事情，我
    沒有看過己○○親自出去交貨，曾聽過他有約別人出去談毒
    品交易的事情，我不知道他毒品上游是誰，乙○○經常自已
    出去交貨，他們毒品是一起向誰買我不清楚，但我知道是一
    起向誰買的，【阿西】、【阿志】我3天前就沒有看到，他
    們在中華路住處，那地方是己○○租的，他們本來就住在那
    邊，因為有被警察搜索過就換到復華8街。丙○○是幫忙送
    毒品，己○○、乙○○叫他，他就會過去，專門到外面送毒
    品是乙○○、丙○○，兼職是【奧迪】、【明建】，【妹仔
    】是代理乙○○，周海龍向乙○○買第2次，第1次是丙○○
    與他接洽，我確定只幫忙運送這1次毒品。」等語屬實（見
    94 年4月22日偵訊筆錄）。其供述之內容均與卷附之非供述
    證據即通訊監察譯文及證人周海龍前開證述之內容互核一致
    ，亦可證其上開陳述屬實，堪可採信。
  (五)參酌被告丙○○於警詢中供承：『警方昨（22）日查獲7小
    包安非他命其實是公司準備販售給他人的貨品，統一由乙○○保管。我們在電話中因害怕警方查緝，所以都稱海洛因叫
    「軟仔」、「查某」、「鹹仔」、「溼的」（台語發音），
    安非他命則是「硬仔」、「糖仔」、「查埔」、「乾的」。
    價錢部分「1」是代表1000元的數量，「2」則是2000元，依
    此類推。另還有送毒品安非他命半錢到開元路開元陸橋下給
    1名綽號【武雄】之男子並向他收取2000百元。』（詳見前
    開警詢筆錄），並有綽號【武雄】之男子與被告丙○○通話
    譯文附卷足參（於94年4月20日19時58分從0000000000號電
    話接到綽號【武雄】之男子以0000000000來電找【孝子】買
    半腳之毒品），且被告丙○○於本院審理時亦坦承確實有送
    毒品給武雄之事實無誤，更可證共同被告乙○○前揭具結證
    詞確與事實相符，堪可憑採。
  (六)此外，復有通訊監察書、行動電話號碼0000000000號監聽譯
    文附卷，如事實欄所載之毒品海洛因、安非他命、如附表所
    示之販賣毒品所用之物扣案可資佐證，故被告告丙○○空言
    否認無共同販賣第二級毒品安非安非他命部分，並不足採。
四、綜上，被告乙○○、甲○○、己○○、庚○○、丙○○等人
    共犯販賣第一級毒品海洛因犯行，及被告乙○○、甲○○、
    己○○、丙○○共犯販賣第二級毒品安非他命，均堪認定。
五、按被告等人行為後，刑法已於94年2月2日修正公布，並於95
    年7月1日生效施行。而刑法第2條第1項修正為「行為後法律
    有變更者，適用行為時之法律。但行為後之法律有利於行為
    人者，適用最有利於行為人之法律。」，採「從舊從輕」之
    原則，與修正前刑法第2條採「從新從輕」之原則不同。又
    比較時應就罪刑有關之共犯、未遂犯、想像競合犯、牽連犯
    、連續犯、結合犯，以及累犯加重、自首減輕暨其他法定加
    減原因（如身分加減）與加減例比等一切情形，綜其全部罪
    刑之結果而為比較。有最高法院95年第8次刑事庭會議決議
    可參。(一)刑法第56條連續犯之規定，業已修正公布刪除，則
    被告之犯行，因行為後新法業已刪除連續犯之規定，此刪除
    雖非犯罪構成要件之變更，但顯已影響行為人刑罰之法律效
    果，自屬法律有變更。依修正後之刑法既已刪除連續犯之規
    定，則所犯之罪，應依數罪併罰之規定分論併罰。比較新舊
    法之規定，自以適用行為時之法律即舊法論以連續犯，對被
    告較有利。依本案全部法定加減原因比較結果，以適用舊法
    較有利於被告，自應依修正前刑法連續犯之規定，並一併適
    用之。(二)刑法第51條第5款已修正數罪併罰定其應執行者：
    「宣告多數有期徒刑者，於各刑中之最長期以上，各刑合併
    之刑期以下，定其刑期。但不得逾30年」，與舊法規定之數
    罪併罰定其應執行者：「宣告多數有期徒刑者，於各刑中之
    最長期以上，各刑合併之刑期以下，定其刑期。但不得逾20
    年」之規定有所不同，此為影響行為人刑罰之法律效果，是
    被告行為後法律已有所變更，經比較新舊法之結果，自以舊
    法規定之定應執行刑之上限為20年對行為人較為有利，應依
    刑法第2條第1項前段之規定，適用被告行為時之舊法，定其
    應執行之刑。(三)第64條第2項由原先之「死刑減輕者，為無
    期徒刑或為15年以下12年以上有期徒刑」，修正為「死刑減
    輕者，為無期徒刑」。第65條第2項由原先之「無期徒刑減
    輕者，為7年以上有期徒刑」，修正為「無期徒刑減輕者，
    為20年以下15年以上有期徒刑」。被告等人所犯販賣第一級
    毒品罪，其法定刑死刑或無期徒刑部分，若依法減輕其刑之
    後之科刑範圍而言，則以修正前第64條第2項、第65條第2項
    之規定有利於被告等人。綜上，被告所涉之連續犯、定其應
    執行刑綜合比較結果，以之修正前之規定對被告有利，應一
    併適用之。至於修正施行前刑法第28條之規定為：「2人以
    上共同實施犯罪之行為者，皆為正犯」，修正施行後之規定
    則為：「2人以上共同實行犯罪之行為者，皆為正犯」，揆
    諸本條之修正理由係為釐清陰謀共同正犯、預備共同正犯是
    否合乎正犯之要件，即共同正犯並未涵蓋陰謀及預備共同正
    犯。而本件被告等人均係正犯，其犯行非屬陰謀、預備共同
    正犯。是被告行為後刑法第28條之修正，對於被告並無有利
    或不利之情形，即無適用修正後刑法第2條第1項之規定比較
    新舊法適用之問題。再者，被告己○○、乙○○、丙○○、
    庚○○均係於5年以內再故意犯本件有期徒刑以上之罪，不
    論依修正施行前之刑法第47條，或修正施行後之刑法第47條
    第1項之規定，均構成累犯，對被告而言並無有利或不利之
    情形，亦不生新舊法比較之問題。
六、按海洛因、安非他命物稀價昂，取得不易，且政府查緝甚嚴
    ，苟非有利可圖，當不願甘冒法律制裁之風險，而予販賣；
    又按販賣海洛因、安非他命乃違法行為，非可公然為之，亦
    無公定價格，容易分裝並增減份量，而每次買賣之價量，輒
    因買賣雙方關係之深淺、資力、需求量及對行情之認知、來
    源是否充裕、查緝是否嚴緊、購買者被查獲時供出購買對象
    之風險評估等因素，而異其標準，非可一概而論，而販賣毒
    品之利得，除被告坦承犯行或價量俱臻明確外，委難察得實
    情，販賣之人從價差或量差中牟利之方式雖異，其意圖營利
    之販賣行為則同一，職是之故，即使未經查得實際販賣之利
    得，但除非別有事證，足認係按同一價量委買或轉售，確未
    牟利外，尚難執此遽認非法販賣之證據有所未足，而諉無營
    利之意思，或阻卻販賣犯行之追訴（最高法院87年台上字第
    3164號判決參照）。核被告己○○、乙○○、甲○○、丙○○等所為，係犯毒品危害防制條例第4條第1項之販賣第一級
    毒品罪及同條第2項之販賣第二級毒品罪，被告庚○○，係
    犯毒品危害防制條例第4條第1項之販賣第一級毒品罪。被告
    己○○、乙○○、甲○○、丙○○及蔡炳森、張永和就上開
    販賣海洛因、安非他命犯行間，及被告庚○○與渠等就販賣
    第一級毒品海洛因間有犯意聯絡及行為分擔，應論共同正犯
    。被告甲○○辯護人辯護意旨稱：被告甲○○應屬幫助犯，
    惟由共同被告乙○○於原審審理具結證述：「（問：販賣海
    洛因之方式？）我是負責聽電話，有時幫被告己○○將毒品
    送出去，之前本來是用另外1支電話，但後來於4月7日有出
    事後，就改用我的電話0000000000。（問：0000000000這支
    電話是否只有妳負責接聽？）我與被告甲○○均有負責接聽
    ，若我們2人均不在，則被告丙○○、被告庚○○、被告己○○等人均會去接聽，主要是連絡毒品交易。」等語，及被
    告甲○○接聽電話自陳係為吸毒才幫忙接聽電話乙節觀之，
    顯見被告甲○○接聽電話，係基於為賺取毒品供己施用之利
    益而參與該行為，自足認係基於共同販賣第一級及第二級毒
    品之犯意而為之，雖被告甲○○未參與交付毒品之構成要件
    ，惟揆之最高法院27年上字第1333號判例意旨，被告甲○○
    就被告己○○等人販賣毒品海洛因、安非他命與證人薛凱儀
    、【武雄】等人，彼此間有犯意之聯絡及行為之分擔，自為
    共同正犯，故此部分辯護意旨，尚無可採。被告等人販賣前
    後持有第一、二級毒品海洛因之低度行為，應為販賣之高度
    行為所吸收，均不另論罪。又被告己○○、乙○○、甲○○
    、丙○○等人先後多次販賣海洛因、安非他命之行為，及被
    告庚○○先後多次販賣海洛因之行為，均時間緊接，方法相
    同，所犯係犯罪構成要件相同之罪名，顯係出於概括犯意為
    之，均為連續犯，應依修正前連續犯之規定各論以一罪，除
    法定刑為死刑、無期徒刑部分不得加重外，其餘加重其刑。
    另被告己○○、乙○○、丙○○、庚○○均有事實欄所載之
    前科，有台灣高等法院被告全國前案紀錄表在卷可按，其4
    人於5年之內再犯本件有期徒刑以上之罪，均為累犯，除法
    定刑為死刑、無期徒刑部分不得加重外，其餘加重其刑，並
    依法遞加重之。被告己○○、乙○○、甲○○、丙○○所犯
    連續販賣海洛因、安非他命之犯行，犯意各別、構成要件不
    同，應分論併罰。
七、原審就被告己○○、乙○○、甲○○、丙○○、庚○○5人
    二人予以論罪科刑，固非無見。但查：(一)被告己○○係自94
    年1月間起，以每小包新台幣（下同）500元至1000元不等之
    價格，販賣第一級毒品海洛因及第二級毒品安非他命，原審
    未予認定，並記載於犯罪事實欄，尚有不當。(二)刑法56條、
    第51條第5款、64條第2項、第65條第2項規定均已修正施行
    ，原審就此部分未及比較適用，亦有未洽。(三)按毒品危害防
    制條例第19條第1項固規定：「犯第4條至第9條、第12條、
    第13條或第14條第1項、第2項之罪者，其供犯罪所用或因犯
    罪所得之財物，均沒收之，如全部或一部不能沒收時，追徵
    其價額或以其財產抵償之。」但共同正犯之犯罪所得為現款
    時，因係合併計算，且於全部或一部不能沒收時，以其財產
    抵償之，為避免執行時發生重複沒收、抵償之情形，故共同
    正犯之間係採連帶沒收主義，於裁判時僅諭知連帶沒收，不
    得就全體共同正犯之總所得，對各該共同正犯分別重複諭知
    沒收。故原判決就本件犯罪所得之總金額，未對各共同正犯
    諭知連帶沒收，亦有未洽。(四)至於被告庚○○部分，核其所
    犯乃毒品危害防制條例第4條第1項之罪，法定本刑為死刑或
    無期徒刑，刑度經先加再減後，其量刑應在12年至15年之間
    ，原判決竟諭處庚○○有期徒刑17年，顯有違誤之處。被告
    乙○○、甲○○上訴指摘原判決量刑過重，被告丙○○否認
    部分犯罪，被告己○○、庚○○亦否認犯行，並以上開情詞
    指摘原判決不當，固均無理由，但原判決既有上開可議之處
    ，即屬無可維持，應由本院予以撤銷改判。本院審酌被告己○○身體健全，竟不思正途謀生，而循非法販毒圖利，犯罪
    之動機不良；其僅為圖得一己之私利，無視於國家防制毒品
    危害之禁令，竟多次販賣毒品予他人，戕害他人之身心發展
    ，足以使購買施用者導致精神障礙、性格異常，甚至造成生
    命危險之生理成癮性及心理依賴性，戕害國民身心健康，惡
    性非輕、且從集團之人員分工之綿密可知其販賣毒品次數、
    數量甚多，其行為危害社會甚為嚴重，況其竟以被告乙○○
    、甲○○、丙○○、庚○○等人身陷毒癮無法自拔之情況下
    ，以毒品為誘因，促渠等加入販毒集團，以為其販毒之手足
    ，及其犯罪後仍飾詞狡辯，態度惡劣等一切情狀，對被告量
    處如主文第2項所示之刑及定其應執行刑，以示懲儆。又被
    告己○○既經本院判處無期徒刑，爰併依刑法第37條第1項
    規定宣告褫奪公權終身。而被告乙○○經警查獲後，供出毒
    品來源並配合警方查緝犯罪，因而破獲張永和、戊○○、卲
    秀金等販賣毒品案件等情，復經原審詢問台灣台南地方法院
    檢察署，據函覆張永和、戊○○、卲秀金等人分別經原審法
    院以95年度訴字第139號、95年度訴字第226號、95年度訴字
    第42 4號繫屬在案，並經原審調閱前開起訴書屬實，並將之
    附卷可參（毒品危害防制條例減輕其刑之規定，僅需供出上
    手，並因而破獲已足，並不以判決確定之罪名為歸依），爰
    依毒品危害防制條例第17條規定，減輕其刑。又審酌被告乙○○坦承全部犯行，且因其證述翔實，本件方能將集團分工
    明確劃分，況其因身陷毒癮無法自拔，販毒所得均繳交被告
    己○○，僅能換取毒品海洛因止癮，其犯行與坊間販毒者有
    別，然販賣第1、2級毒品罪之法定刑甚重，本院認縱量以最
    低之刑，依社會一般觀念不無情輕法重之虞，是其犯罪情狀
    尚堪憫恕，爰再依刑法第59條規定，減輕其刑，而對被告乙○○量處如主文第3項所示之刑及定其應執行刑，以示懲儆
    。另本院審酌被告甲○○於本院審理時已坦認全部犯行，及
    因其證述，協助疑點釐清、丙○○固坦承販賣第一級毒品海
    洛因之犯行，惟仍否認有販賣第二級毒品情事，及被告庚○○空言否認犯行，然考量其加入集團之時間甚晚，販賣次數
    不多，參酌被告甲○○、丙○○、庚○○等人因身陷毒癮無
    法自拔，販毒所得悉繳交被告己○○，僅能換取毒品海洛因
    止癮，其犯行與坊間販毒者有別，然販賣第一級毒品罪之法
    定最低刑為無期徒刑，而被告等上揭犯罪情狀相較於法定最
    低刑度，本院認縱量以最低之刑，仍有法重情輕之情，該3
    人就販賣第一級毒品部分，爰均依刑法第59條之規定，酌減
    其刑，併依刑法第71第1項規定，均先加後減之。並分別對
    被告甲○○、丙○○、庚○○分別量處如主文第4、5、6項
    所示之刑及對被告甲○○、丙○○部分定其應執行刑。
八、扣案之白色粉末30小包經檢驗結果係第一級毒品海洛因（毛
    重合計15.2公克），白色結晶14包經檢驗結果係第二級毒品
    安非他命（毛重合計22.8公克），有法務部調查局94年6月2
    2日調科字第200005561號、94年6月22日調科字第200005562
    號、94年7月5日調科字第200005599號各1紙附卷可稽，爰依
    毒品危害防制條例第18條第1項前段之規定，予以宣告沒收
    銷燬之。另扣案附表所示之物品係被告等所有，供販賣海洛
    因、安非他命所用之物，業據被告乙○○等供明在卷，爰依
    法宣告沒收之。至已使用過注射針筒1支、玻璃製吸食器1組
    、使用過注射針筒1支、含毒品殘渣夾鏈袋11只、未使用過
    注射針筒29支、已使用過注射針筒3支、安非他命吸食器1組
    、含毒品海洛因殘渣夾鏈袋10包、安非他命吸食器1組、未
    使用過注射針筒1支、注射針筒共計10支等物、注射針筒6支
    、空夾鏈袋6個、安非他命吸食器1組、針筒3支、分裝匙1支
    、空夾鏈袋5個、含毒品海洛因殘渣夾鏈袋1個，為被告等人
    吸食毒品之工具，並非直接供本案犯罪所用之物，爰不為沒
    收之諭知；再扣案之疑似一粒眠2粒、不明白色粉末3包（毛
    重4公克）、不明白色粉末6包（毛重11.8公克）、不明白色
    粉末1包（毛重2公克）、疑似大麻煙2支，並未送驗；又白
    色粉末5包（毛重3.1公克），並未發現法定毒品成分，此有
    法務部調查局94年7月5日調科字第200005599號鑑定通知書
    附卷足證，並無法證明與本案犯罪有關，亦不為沒收之諭知
    ；扣案之現金新台幣4萬1千元，係於張永和身上查獲，應非
    本案犯罪所用之物，爰均不為沒收之諭知。
九、末查，雖被告等與證人供述販賣、購買之毒品次數及數量或
    有出入，此或係因時間已久記憶模糊所致，本院依罪疑惟輕
    之原則，認以同案被告乙○○供稱自94年2月起加入販賣毒
    品海洛因、安非他命集團，至94年4月22日遭警查獲，每天
    約可交易毒品金額約新台幣1萬多元等語，核予同案被告丙○○供稱每天販售之海洛因及安非他命毒品至少可淨賺1萬
    元等語相符，依有利被告等人之方式計算販賣海洛因、安非
    他命一日獲利10000元，販賣海洛因每日獲利5000元，販賣
    安非他命每日獲利5000元。依共犯罪責相同原則，從而被告
    乙○○、甲○○、丙○○販賣毒品海洛因所得金額合計40萬
    5000元（5000元×（28＋31＋22）日）；被告乙○○、甲○○、丙○○販賣第二級毒品安非他命所得金額亦同。庚○○
    自94年4月中旬加入販賣毒品海洛因，所得金額合計為6萬元
    （5000元×22日）被告己○○另於94年1月連續販賣第一級
    毒品海洛因予被告乙○○5次，每次1000元，共計5000元部
    分應另對被告己○○沒收，故被告己○○部分販賣第一級毒
    品海洛因所得金額合計41萬元，販賣第二級毒品安非他命所
    得金額合計為40萬5000元。應依毒品危害防制條例第19條第
    1 項之規定諭知沒收，如全部或一部不能沒收時，以其財產
    抵償之。
十、至被告己○○是否另涉及無償轉讓第一級毒品海洛因及第二
    級毒品安非他命予共犯乙○○、甲○○、丙○○、庚○○等
    人之犯行，應由檢察官另行偵辦，併予敘明。
據上論結，應依刑事訴訟法第369條第1項前段、第364條、第299
條第1項前段、毒品危害防制條例第4條第1項、第2項、第17條、
第18條第1項前段、第19條第1項，刑法第11條前段、第2條第1項
前段、第28條、第47條、第59條、第37條第1項、第38條第1項第
2款，修正前刑法第56條、第51條第4、5款、64條第2項、第65條
第2項，決如主文。
本案經檢察官曾銘芳到庭執行職務。
中　　華　　民　　國　　96　　年　　1 　　月　　31　　日
                  刑事第二庭    審判長法　官　  葉居正
                                      法　官　  吳勇輝
                                      法　官　  郭千黛
以上正本證明與原本無異。
如不服本判決，應於收受本判決後十日內向本院提出上訴書狀。
其未敘述上訴理由者並得於提起上訴後十日內向本院補提理由書
狀（均須按他造當事人之人數附繕本）「切勿逕送上級法院」。
　　　　　　　　　　　　　　　　　　　書記官    尤乃玉
中　　華　　民　　國　　96　　年　　2 　　月　　1 　　日
附錄論罪科刑法條全文：
毒品危害防制條例第4條
製造、運輸、販賣第一級毒品者，處死刑或無期徒刑；處無期徒
刑者，得併科新臺幣 1 千萬元以下罰金。
製造、運輸、販賣第二級毒品者，處無期徒刑或 7 年以上有期徒
刑，得併科新臺幣 7 百萬元以下罰金。
製造、運輸、販賣第三級毒品者，處 5 年以上有期徒刑，得併科
新臺幣 5 百萬元以下罰金。
製造、運輸、販賣第四級毒品者，處 3 年以上 10 年以下有期徒
刑，得併科新臺幣 3 百萬元以下罰金。
製造、運輸、販賣專供製造或施用毒品之器具者，處 1 年以上 7
年以下有期徒刑，得併科新臺幣 1 百萬元以下罰金。
前五項之未遂犯罰之。
附表
┌──┬──────┬───┬───────────┐
│編號│名     稱   │數  量│   用         途      │
├──┼──────┼───┼───────────┤
│ 一 │塑膠鏟子    │一支  │被告等所有，供販賣毒品│
│    │            │      │所用之物              │
├──┼──────┼───┼───────────┤
│ 二 │塑膠吸管製鏟│一支  │被告等所有，供販賣毒品│
│    │子          │      │所用之物              │
├──┼──────┼───┼───────────┤
│ 三 │毒品買賣交易│四張  │被告等所有，供販賣毒品│
│    │明細表      │      │所用之物              │
├──┼──────┼───┼───────────┤
│ 四 │塑膠吸管製鏟│八支  │被告等所有，供販賣毒品│
│    │子          │      │所用之物              │
├──┼──────┼───┼───────────┤
│ 五 │分裝毒品塑膠│二包  │被告等所有，供販賣毒品│
│    │吸管        │      │所用之物              │
├──┼──────┼───┼───────────┤
│ 六 │分裝夾鏈袋  │三包  │被告等所有，供販賣毒品│
│    │            │      │所用之物              │
├──┼──────┼───┼───────────┤
│ 七 │塑膠吸管製鏟│三支  │被告等所有，供販賣毒品│
│    │子          │      │所用之物              │
├──┼──────┼───┼───────────┤
│ 八 │空夾鏈袋    │一五○│被告等所有，供販賣毒品│
│    │            │個    │所用之物              │
├──┼──────┼───┼───────────┤
│ 九 │摩托羅拉牌手│一支  │被告等所有，供販賣毒品│
│    │機（含行動電│      │所用之物              │
│    │話號碼092720│      │                      │
│    │9934號SIM卡 │      │                      │
│    │）          │      │                      │
├──┼──────┼───┼───────────┤
│ 十 │記帳單      │三張  │被告等所有，供販賣毒品│
│    │            │      │所用之物              │
├──┼──────┼───┼───────────┤
│十一│記帳簿      │三本  │被告等所有，供販賣毒品│
│    │            │      │所用之物              │
├──┼──────┼───┼───────────┤
│十二│裝置毒品用鐵│一個  │被告等所有，供販賣毒品│
│    │盒          │      │所用之物              │
├──┼──────┼───┼───────────┤
│十三│ＮＯＫＩＡ手│一支　│被告等所有，供販賣毒品│
│    │機（行動電話│      │所用之物              │
│    │號碼00000000│      │                      │
│    │95號SIM卡） │      │                      │
└──┴──────┴───┴───────────┘
